【裁判字號】    98,交訴緝,1
【裁判日期】    980224
【裁判案由】    公共危險等
【裁判全文】
臺灣高雄地方法院刑事判決             98年度交訴緝字第1號
公  訴  人  臺灣高雄地方法院檢察署檢察官
被      告  丁○○
上列被告因公共危險等案件，經檢察官提起公訴（96年度偵緝字
第3701號），本院判決如下：
    主  文
丁○○犯過失傷害罪，處有期徒刑參月。又犯肇事致人傷害逃逸
罪，處有期徒刑柒月。應執行有期徒刑捌月。
    事  實
一、丁○○於民國95年10月9 日19時3 分許，駕駛車牌號碼E8-9
    541 號自小貨車，由高雄縣鳳山市沿鳳山市○○路○ 段往高
    雄市方向行駛，行經建國路1 段與建國路1 段53巷口時，貿
    然闖紅燈通過該路口，不慎擦撞丙○○所騎乘車牌號碼XKL-
    192 號重型機車，致丙○○受有胸壁挫傷合併右側肋骨第3
    至第9 肋骨骨折、臉部擦傷、右足擦傷及多發性肝囊腫之傷
    害。丁○○明知肇事致丙○○受傷，本應將受傷之丙○○送
    醫或為必要之救助，竟逕行駕車駛離逃逸。嗣經目擊證人甲○○記下車號，為警循線查獲，始悉上情。
二、案經丙○○訴由高雄縣政府警察局鳳山分局報告臺灣高雄地
    方法院檢察署檢察官偵查起訴。
    理  由
一、證據能力部分：本判決所引用之證據資料（詳後引證據），
    其中傳聞證據部分，縱無刑事訴訟法第159 條之1 至第159
    條之4 或其他規定之傳聞證據例外情形，亦因被告、檢察官
    或同意可作為證據使用（A1卷第41頁），或未聲明異議，依
    刑事訴訟法第159 條之5 第1 項、第2 項之規定，本院審酌
    該等證據作成之情況，認為適當，應得為證據。至本判決未
    引用之證據，既未經援引為認定犯罪事實之基礎，爰不逐一
    論述該等證據之證據能力，附此敘明。
二、訊據被告丁○○對過失傷害部分坦承不諱，惟矢口否認有何
    肇事逃逸行為。辯稱：伊不知道有撞到丙○○云云。經查：
  (一)被告過失傷害之犯行，業據被告於本院審理時坦承不諱（A1
    卷第35頁），核與告訴人丙○○、目擊證人甲○○於本院審
    理時證述之情節相符（A1卷第36至41頁），並有道路交通事
    故現場圖、道路交通事故調查報告表、現場照片、國軍高雄
    總醫院95年10月30日診斷證明書在卷可佐，足認被告自白核
    與事實相符，自可採憑。
  (二)關於肇事致人傷害而逃逸之犯行部分，被告雖以前揭情詞置
    辯，然丙○○於本院審理時結證稱：我由南向北在高雄縣鳳
    山市○○路○ 段53巷路口等紅綠燈，綠燈時，我要左轉進建
    國路1 段慢車道，前輪已經轉進慢車道，但是機車尚未完全
    轉進慢車道，被告的車子由後方撞及到我的右側，撞及的力
    道很大，撞及後我就昏倒，發生車禍時沒有看到被告的車子
    ，只知道是從後面來等語（A1卷第36至38頁）；目擊證人甲○○於本院審理時結證稱：當時我在建國路53巷巷口等紅綠
    燈，該巷口號誌變成綠燈時，告訴人是我前面的機車，我們
    要左轉建國路1 段往高雄市方向，有1 台廂型車直行建國路
    1 段，該路段只有2 線，3 車道，外車道很寬，當時廂型車
    的方向是紅燈，另外內側兩線都有停車，廂型車就從建國路
    的外側道就是最外面的慢車道切出，箱型車與告訴人機車在
    建國路往高雄市最外側的慢車道T 字路口發生擦撞，2 車碰
    撞力道很大，聲音很大，擦撞點在廂型車的駕駛座後方約在
    後座的開門把手，就是接近B 柱，亦即廂型車的前門與後門
    銜接處，當時廂型車直行，告訴人是側著，撞及時，告訴人
    試圖抓穩車頭，與廂型車並行約5 公尺之後告訴人倒地，廂
    型車在撞及機車之前的速度較慢，撞及之後加速，我就追廂
    型車，廂型車開得很快，無法直接攔下它，廂型車進入小巷
    子後連續轉彎，幾乎在它轉離我的視線之前我才看到車號，
    看到廂型車車牌號碼後，我跟我後座的女朋友說，經我們都
    確認，之後我記在我的手機裡面，並告訴警察等語（A1卷第
    38至41頁），互核一致，且證人丙○○、甲○○與被告均無
    仇隙，衡情應無蓄意誣陷之可能，故其等所為證言應堪採信
    。又佐以事故現場照片（A1卷第36至38頁），告訴人所騎乘
    之機車損害甚為嚴重；再參照道路交通事故現場圖，被告機
    車於擦撞後滑行10餘公尺，被告辯稱不知肇事云云，顯係卸
    責之詞，不足憑採。
三、核被告所為，係犯刑法第284 條第1 項前段之過失傷害罪，
    及刑法第185 條之4 之肇事致人傷害逃逸罪。被告所犯前開
    2 罪，犯意個別，行為互殊，應分論併罰。爰審酌被告於本
    件犯行前無任何前科，有被告全國前案紀錄表在卷可按，素
    行尚佳，本件係因闖紅燈而肇事，造成告訴人傷勢非輕，殊
    屬不該，犯後坦認過失傷害罪，否認肇事致人傷害逃逸罪，
    未與被害人達成和解等一切情狀，分別量處主文所示之刑，
    並定其應執行刑。另按中華民國96年罪犯減刑條例業經總統
    於96年7 月4 日公布，同年7 月16日施行，被告犯罪時間及
    罪名、宣告刑，雖核符該條例第2 條第3 款規定，且無第3
    條所列不予減刑之情形，惟按「本條例施行前，經通緝而未
    於中華民國96年12月31日以前自動歸案接受偵查、審判或執
    行者，不得依本條例減刑。」，同條例第5 條定有明文。本
    件被告前在偵查中，於「中華民國96年罪犯減刑條例」施行
    前之96年5 月2 日發布通緝，且於通緝期間未自動歸案接受
    偵查，而係於96年10月28日遭警緝獲歸案，有臺灣高雄地方
    法院檢察署96年5 月2 日通緝書（A5卷第6 頁）、台北縣政
    府警察局96年10月28日北縣警重刑字第0960050266號通緝案
    件移送書（A5卷第1 頁）在卷為憑，則依該條例第5 條之規
    定，自不得邀減刑之寬典，併此敘明。
據上論斷，應依刑事訴訟法第299條第1項前段、刑法第185條之4
第284 條第1 項前段、第51條第5 款，刑法施行法第1 條之1 ，
判決如主文。
本案經檢察官乙○○到庭執行職務。
中    華    民    國    98    年    2     月    24    日
                  刑事第一庭  審判長 法  官  蔡國卿
                                     法  官  張琬如
                                     法  官  王淑惠
上正本證明與原本無異。
如不服本判決應於收受判決後10日內向本院提出上訴書狀，並應
敘述具體理由。其未敘述上訴理由者，應於上訴期間屆滿後20日
內向本院補提理由書(均須按他造當事人之人數附繕本)「切勿逕
送上級法院」。
中    華    民    國    98    年    2     月    25    日
                                     書記官  黃旭淑
附錄法條：
刑法第185條之4
駕駛動力交通工具肇事，致人死傷而逃逸者，處6月以上5年以下
有期徒刑。
刑法第284條
因過失傷害人者，處6月以下有期徒刑、拘役或5百元以下罰金，
致重傷者，處1年以下有期徒刑、拘役或5百元以下罰金。
從事業務之人，因業務上之過失傷害人者，處1年以下有期徒刑
、拘役或1千元以下罰金，致重傷者，處3年以下有期徒刑、拘役
或2千元以下罰金。


司法院資訊處製作；財團法人民間司法改革基金會備份。
